



Filippo Danesi, Technical SEO Lead

Mi chiamo Filippo Danesi e mi occupo di ottimizzazione sui motori di ricerca da più di due anni. Sono una persona curiosa e motivata, con una buona esperienza nel settore dell'ottimizzazione sui motori di ricerca (SEO) e una grande passione per il mondo del marketing digitale.

Inf	0 1	00	ro	n	ali.
	() I	1	150) I I	all.

Nazionalità Patente di guida B

Luogo di nascita Pisa Data di nascita 24/07/1993

Esperienza lavorativa

Technical SEO Lead presso NUR S.r.l., Mantova

Settembre 2022 — Presente

Mi occupo dell'analisi tecnica dei sito web, delle proposte di soluzioni tecniche per migliorare la performance SEO, della collaborazione con il team di sviluppo web, del monitoraggio delle metriche SEO e della formazione e supporto al team SEO.

SEO/SEM Specialist presso Tesecom S.r.l., Pisa

Ottobre 2020 — Settembre 2022

Il mio ruolo consisteva principalmente nel gestire tutti gli aspetti dell'ottimizzazione sui motori di ricerca (SEO). Mi sono occupato anche di SEM, ovvero attività di Digital Marketing sui Motori di Ricerca.

E-Commerce Specialist presso BRAND-STORE S.r.l., Ponsacco

Maggio 2019 — Ottobre 2020

Controllo logistico, di marketing e social media per due brand di e-commerce - MiDifendo, Original Tuscany -, oltre a gestire anche la piattaforma Amazon Seller Central dei brand appena citati.

Istruzione e formazione

Executive Master, Centro Studi Comunicare l'Impresa

Giugno 2021 — Dicembre 2022

Global Marketing, Communication & Made in Italy

Executive Master, 240RE Business School

Marzo 2021 — Luglio 2021

Data Analytics e Marketing Intelligence

Executive Master, IED Istituto Europeo di Design, Firenze

Marzo 2020 — Dicembre 2021

E-commerce: Design and Management

Formazione tecnica superiore, Istituto Modartech, Pontedera

Ottobre 2018 — Luglio 2019

Tecnico della programmazione e dello sviluppo di siti internet e pagine web

Diploma di maturità, Liceo delle Scienze Umane "Angelica Palli", Livorno

Settembre 2008 — Giugno 2013

Indirizzo ad orientamento socio-psico pedagogico.

Link	LinkedIn	Twitter			
Link	Github	<u>Facebook</u>			
Competenze	Ricerca e risoluzione dei problemi	O Pensiero critico			
	Problem-solving	Sperimentazione			
	O Adattabilità	Comunicazione			
	Capacità di apprendimento	O Persistenza			
	Compresione dell'utente	O Curiosità			
	O Teamwork	C Lavoro sotto pressione			
Interessi	Suonare la batteria, fitness, web design, giardinaggio, hiking				
Attività	Editore presso Uni Info News, Livorno				
extracurricolari	Maggio 2015 — Febbraio 2016				
	Redazione di articoli a carattere psicologico e s	sociologico.			
Lingue	Italiano Madrelingua/ottima padronanza	Inglese B2			
Stage	Operatore giudiziario presso Regione Toscana, Livorno				
J	Giugno 2017 — Febbraio 2018				
	Operatore giudiziario presso l'ufficio NEP del Tribunale Penale di Livorno. Progetto promosso dal Servizio Civile della Regione Toscana.				
Referenze	Referenze disponibili su richiesta				